臺灣臺北地方法院民事判決　　　　　　　　　　　　　九十二年度訴更二字第一號
　　原　　　告　甲○○
　　　　　　　　乙○○
　　右二人共同
　　訴訟代理人　楊鈞國律師
　　　　　　　　楊惠琳律師
　　被　　　告　十傑企業管理顧問股份有限公司
　　法定代理人　丙○○
　　訴訟代理人　陳純仁律師
右當事人間股東會決議無效等事件，本院於中華民國九十三年三月一日言詞辯論終結
，判決如下：
    主  文
原告之訴駁回。
訴訟費用由原告負擔。
    事  實
甲、原告方面：
壹、聲明：被告於九十年九月二十四日所召開之九十年度第一次股東臨時會議決議應
    予撤銷。
貳、陳述：
一、被告於九十年九月二十四日上午九時在台北市凱悅大飯店一樓商務中心召開九十
    年度第一次股東臨時會議（以下簡稱系爭股東會）。
二、原告甲○○為被告公司之股東兼董事，原告乙○○則為被告公司之股東兼監察人
    ，由於被告公司前任董事長賴美麗，長期有虧職守，未依法具備財務報表等，雖
    經原告委請律師發函請求賴美麗及其夫羅森，限期返還原告所有股東印章，交付
    股票及提出財務報表予監察人查閱後提報股東會承認，然其等不僅置之不理，且
    召開系爭股東會，將原告甲○○之董事職務及原告乙○○之監察人職務解任，並
    改選羅森、賴美麗夫妻及其親屬為新任董事及監察人。
三、系爭股東會決議無加計到場原告表決權數，未讓原告參與表決，係屬決議方法違
    法，依公司法第一百八十九條規定，應予撤銷：
（一）系爭股東會討論及決議事項計有「修正章程案」（第一案）、「改選董、監事
      案」（第二案）及「發給賴美麗董事長特別酬勞案」（第三案）等三案（詳如
      附件所示），皆屬重大事項，且被告公司向凱悅大飯店預訂開會場所之時間係
      早上九時至十時，有一小時之久，依一般客觀經驗法則，衡諸常情，被告若非
      刻意使原告無法參與會議之表決而謊稱已散會，會議豈能於短短數分鐘內完成
      。
（二）原告於九十年九月二十四日早上九時零三分即抵達開會現場，係在被告所自認
      之九時十分會議結束之前到達，卻遭賴美麗等人以散會為由，沒有加計原告之
      表決權數，拒絕原告參與表決，違反公司法第一百七十四條、第一百八十五條
      第一項第二款及第二百七十七條第二項規定之決議方法，依公司法第一百八十
      九條規定，系爭股東會之決議全部應予撤銷。
四、系爭股東會第二案之決議，除有未加計到場原告表決權數之違法情事外，尚違反
    公司法第一百七十四條及第一百七十八條規定，應予撤銷：
（一）第二案係先將原任董事、監察人予以全部解任，修正章程增加董事席次為四人
      ，並改選董事及監察人。
（二）訴外人賴美麗、羅森、丙○○、羅曼菱及羅裕民等人為被告之股東且欲解任原
      告甲○○之董事職務及原告乙○○之監察人職務，並改選自己為董事或監察人
      ，顯有利害關係存在，且有害公司利益之虞，依公司法第一百七十八條規定不
      得加入表決，從而扣除其表決權數後，即未達過半數表決權同意之門檻，其決
      議方法自不符公司法第一百七十四條之規定，應予撤銷。
五、系爭股東會第三案之決議，應有公司法第一百八十五條第一項第二款規定之適用
    ，除有未加計到場原告表決權數之違法情事外，且有出席股東表決權未過半數等
    之違法情事，應予撤銷：
（一）首按，公司與董事間之法律關係，依公司法第一百九十二條第四項規定，係屬
      委任之法律關係，若約定有報酬，則屬有償委任。其報酬之約定，習慣上係事
      先約定。縱若章程未明定董事報酬，而由股東會議定，其決議之報酬一般亦係
      向後生效，縱若有追溯給予報酬者，亦不會有如被告追溯十五年之久，被告實
      有權利濫用之嫌疑。事實上，被告決議給予賴美麗新台幣（下同）九百萬元之
      「特別酬勞」，係以「處理委任事務報酬」之名，行「贈與」之實，該贈與決
      議屬「讓與被告財產」無疑。
（二）次按，被告公司實收資本總額為一千五百萬元，而上開決議發給賴美麗「特別
      酬勞」總計九百萬元，已占被告公司實收資本額之十分之六之鉅。再由被告公
      司所有之台灣銀行松山分行銀行存款帳內存款資產金額以觀，上開決議發給賴
      美麗「特別酬勞」總計九百萬元，遠遠超過前述銀行存款金額之全部，則被告
      勢必須變賣其主要收入來源之房屋，換得價金以給付賴美麗「特別酬勞」，足
      見上開決議顯然影響公司原訂所營事業之不能成就，為「讓與主要部分之財產
      」無疑，因此上開決議應有公司法第一百八十五條第一項第二款規定之適用。
（三）被告雖曾辯稱：「賴美麗亦立具同意書，願接受分四年給付，倘公司當年度之
      盈餘不足以支付時，則延至下年度有盈餘時才支付，依此原則直至領完為止，
      不影響被告公司原訂所營事業致不能成就」云云。惟是否適用公司法第一百八
      十五條第一項第二款之規定，係以「決議時」為判斷時點，賴美麗於系爭股東
      會結束後，經過約一年七個月，始於九十二年五月二日立具上開同意書，並不
      影響該決議有公司法第一百八十五條第一項第二款適用之事實。
（四）由於原告已出席系爭股東會，則出席股東之股份總數為一百五十萬股，惟上開
      決議之表決權數，扣除賴美麗之表決權數後，僅有七十四萬股之有效表決權數
      ，不足出席股東股份總數一百五十萬股百分之五十之過半數同意，違反公司法
      第一百八十五條第一項第二款規定，應予撤銷。
（五）退萬步言，本件縱無公司法第一百八十五條第一項第二款規定之適用，而應適
      用公司法第一百七十四條規定之普通決議，上開決議僅有七十四萬股之有效表
      決權數，不足出席股東股份總數一百五十萬股百分之五十之過半數同意，仍違
      反公司法第一百七十四條規定，而應予撤銷。
六、原告起訴請求撤銷系爭股東會決議，主張系爭決議有違反公司法第一百七十四條
    、第一百七十八條、第一百八十五條等情事，均無變更訴訟標的，僅屬補充事實
    及法律上之陳述，並非訴之變更追加。
參、證據：提出被告九十年度第一次股東臨時會會議事錄、臨時股東會開會通知、凱
    悅大飯店收據及統一發票、存證信函及言詞論筆錄為證。並聲請訊問證人張美娟
    、賴美麗及援用更審前原審之立證方法。
乙、被告方面：
壹、聲明：原告之訴駁回。
貳、陳述：
一、原告起訴狀係僅以原告於九十年九月二十四日上午九時零三分到達會場時，羅森
    、賴美麗等人即表示會議已結束，會議記錄會寄給原告此項事由，請求撤銷系爭
    股東會決議，原告嗣後再表示請求權基礎為公司法第一百八十九條，及主張系爭
    決議違反公司法第一百七十四條、第一百七十八條、第一百八十五條等，均屬訴
    之追加，被告不同意。
二、被告於九十年九月二十四日舉行系爭股東會以解任當時之全體董監事，而重新改
    選，乃因時任董事之甲○○與監察人乙○○對於被告之最大不動產租金收入來源
    之正大聯合會計師事務所有不法之行為，影響到正大聯合會計師事務所之業務經
    營，亦將影響到被告之正常業務收入，因而有改選被告董監事之必要。
三、被告已合法通知全體股東召開系爭股東會，且於九十年九月二十四日上午九點整
    在台北市凱悅大飯店一樓商務中心舉行，九點十分開會完畢。原告甲○○於開會
    完畢後方抵達會場，原告乙○○則始終未出席系爭股東會，渠等既未於被告開會
    並進行股東表決時到場，則顯然不能因而作為質疑該次股東會決議或決議方法之
    理由。
四、原告雖提出證人張美娟之簽名字條，以圖證明其於當日上午九點三分到達現場，
    惟被告否認該字條之真正性。且依證人張美娟之證言可知，其對原告甲○○所寫
    之字條，因張美娟當時並未看錶，故非精確之時間之記載，而因製發發票之電腦
    時間亦有不正確之情形。故該字條所載時間實不足作為原告甲○○於系爭股東會
    結束前抵達會場之證據。
五、由於原告甲○○抵達時，系爭股東會議確已結束，因此並未在會場爭議，事後亦
    未立即以書面提出異議。原告既未於開會時間內到場出席，亦未在出席股東簽名
    簿上簽名，自無從在討論事項中參與表決，應屬未出席股東之一，依法當然不得
    計入已出席股東表決權內，而依系爭股東會會議紀錄之出席記載為：「親自出席
    及代理出席股東代表股份計一、○○○、○○○股，佔本公司已發行股數一、五
    ○○、○○○股之六六．六％，已達法定開會股數。」，因此出席股東並無違法
    之處。至於決議部分，第一案經全體出席股東通過。第二案亦通過選任董事賴美
    麗、羅森、丙○○、羅曼菱及監察人羅裕民。第三案為出席東表決權過半數通過
    。則此三議案之表決權與決議，亦均合法，均無違反公司法第一百七十四條之規
    定。
六、依公司法第一百九十八條第二項規定，選任董監事，並不適用公司法第一百七十
    八條利益迴避原則，故原告主張系爭股東會第二案之決議有違利益迴避原則云云
    ，亦屬無據。再者，系爭股東會乃於九十年九月二十四日舉行，依當時應適用之
    公司法（舊法）第一百九十九條及二百二十七條規定，董事及監察人均得由股東
    會之普通決議隨時解任，並無需依九十年十一月十二日修正之公司法（新法）第
    一百九十九條規定，由已發行股份總數三分之二以上股東之出席，出席股東過半
    數同意之特別決議解任。況退萬步言之，當時出席之股東之股份總數，實際上亦
    已達已發行股份總數三分之二，且經全體出席股東同意，故亦已符合公司法新修
    正第一百九十九條之規定。
七、有關報酬之支付，在會計上應屬於費用性質，非資產之讓與。故系爭股東會第三
    案非屬公司法第一百八十五條第一項第二款規定之「讓與公司全部或主要部分之
    財產」。且賴美麗並未參與第三案之表決，故無不依法迴避之情事。被告公司之
    資本額固然只有一千五百萬元，但因前任董事長賴美麗善於經營，每年之房租收
    入即超過六百萬元之鉅，十五年下來，總租金收入近一億元，而公司目前資產依
    市價總值亦應在一億元以上，故給予其擔任十五年期間，以每月薪水五萬元計算
    ，共計九百萬元之報酬，與公司之經營收益相互對照，實無異常。再者，依公司
    法第一百八十條第一項規定，無表決權股東股東數不算入已發行股份之總數。又
    依同法條第二項規定，股東會之決議，對依公司法第一百七十八條規定不得行使
    表決權之股份不算入已出席股東之表決權。故第三案決議經重新依法計算結果，
    亦已符合公司法第一百七十四條之普通決議規定。
參、證據：提出凱悅大飯店收據及統一發票、被告公司變更登記事項卡、股東會會議
    選票、刑事自訴狀、被告公司章程修正條文對照表為證，並援用更審前原審之立
    證方法。
    理  由
甲、程序方面：
一、原告起訴時係以原告於九十年九月二十四日上午九時零三分到達會場時，羅森、
    賴美麗等人即表示會議已結束，會議記錄會寄給原告此項事由，認為該次決議或
    其決議方法係屬違法，請求撤銷系爭股東會決議，原告嗣後表示請求權基礎為公
    司法第一百八十九條，主張系爭決議有違反公司法第一百七十四條、第一百七十
    八條、第一百八十五條之情況，被告雖表示此應屬訴之追加，被告不同意云云，
    然查：原告主張系爭決議有違反公司法第一百七十四條、第一百七十八條、第一
    百八十五條之情況，均僅屬撤銷系爭決議之事由，縱原告主張之事由有所增減，
    亦僅屬攻擊防禦方法之追加，尚不涉及訴之追加，毋庸被告同意。原告於更審後
    業已就系爭決議違反公司法第一百七十四條、第一百七十八條、第一百八十五條
    之事實為主張，本院即應就此加以審酌，合先敘明。
乙、實體方面：
一、原告起訴主張：被告於九十年九月二十四日上午九時在台北市凱悅大飯店一樓商
    務中心召開九十年度第一次股東臨時會議，原告於九十年九月二十四日早上九時
    零三分即抵達開會現場，係在被告所自認之九時十分會議結束之前到達，卻遭賴
    美麗等人以散會為由，未加計原告之表決權數，拒絕原告參與表決，違反公司法
    第一百七十四條之決議方法。再者，系爭股東會決議第一案、第二案係增加董、
    監事人數並改選新任董監事，第二案應有公司法第一百七十八條之適用，且須符
    合公司法第二百七十七條第二項之規定。然股東賴美麗、羅森、丙○○、羅曼菱
    、羅裕民等人均有利害關係，不得參與表決，扣除其表決權數後，即未達出席表
    決權數過半數之同意，其決議方法亦屬違法。又，系爭股東會決議第三案決議給
    予股東賴美麗特別酬勞，實係讓與公司主要部分之營業資產，應有公司法第一百
    八十五條第一項第二款之適用，且股東賴美麗有自身利害關係應迴避，扣除其表
    決權數後，剩餘表決權數不足出席股份總數之百分之五十，被告就此部分之決議
    方法仍屬違法，依公司法第一百八十九條規定，系爭股東會之決議全部應予撤銷
    。被告則以：被告業已合法通知全體股東召開股東會，且於九十年九月二十四日
    上午九點整在台北市凱悅大飯店一樓商務中心舉行，九點十分開會完畢。原告甲
    ○○於開會完畢後方抵達會場，原告乙○○則始終未出席系爭股東會，其表決權
    數自不能列入計算，原告以其表決權數未被列計為由主張系爭股東會決議或決議
    方法違法，顯屬無據，又，董監事改選並無利益迴避原則之適用，系爭股東會決
    議改選董監事，依修正前之公司法僅需普通決議，當日表決權數已符合做成普通
    決議之規定，至於股東賴美麗特別酬勞案，酬勞之給付係屬費用支出而非資產讓
    與，不適用公司法第一百八十五條第一項第二款之規定，且股東賴美麗並未參與
    表決，扣除其表決權數後，仍符合普通決議所需表決權數，原告之主張均無理由
    等語，資為抗辯。
二、原告起訴主張原告甲○○原為被告公司之股東兼董事，原告林榕枝原告被告公司
    之股東兼監察人，賴美麗為公司董事長，被告於九十年九月二十四日上午九時在
    台北市凱悅大飯店一樓商務中心召開九十年度第一次股東臨時會議，九時十分開
    會結束，做成如附件所示三項決議之事實，業據原告提出被告九十年度第一次股
    東臨時會會議事錄、臨時股東會開會通知等件為證，核屬相符，且為兩造所不爭
    執，自堪信為真正。
三、原告主張系爭股東會決議程序或方法違法，決議應予撤銷之事由，無非以：（一
    ）原告於股東會結束前到場，被告竟未加計原告之表決權數；（二）決議第二案
    部分，應適用公司法第一百七十八條，利害關係之股東應迴避，扣除其表決權數
    後，未達普通決議所需表決權數；（三）決議第三案部分，應適用公司法第一百
    八十五條第一項第二款，扣除有利害關係股東之表決權數後，未達特別決議所需
    表決權數，茲就原告主張之事由分述如下：
（一）未加計原告表決權數部分：
        查原告主張伊等於當日上午九時零三分分別到達上開開會現場時，會議於九
    時十分才結束，賴美麗等家人竟稱該股東臨時會議已結束，沒有加計原告股份的
    表決權數，被告以散會為藉口不讓原告表決，被告違反程序之情，並提出開會通
    知之張美娟簽名之證明影本為憑，然為被告所否認，而為上開之辯詞。經查證人
    即凱悅大飯店一樓商務中心櫃檯張美娟證稱：（被告公司）在一樓商務中心開會
    ，向飯店訂的時間是九點至十點，九點公司就有人到，門就關起來，開不到十分
    鐘就說要結帳，但我不知道確切開會時間有多久。有一位先生甲○○他有拿一個
    名片要我證明他九點零四分到，我沒有看錶，我是覺得差不多，所以我就簽名，
    （
    法官提示上開簽名證明），這是我簽名的沒有錯。當甲○○進去的時候，立刻就
    有人出來說要結帳說會議已經結束，我就辦理結帳事情，甲○○要我簽名的是在
    我辦理結帳以後。前後不到一分鐘，感覺很短。沒有看錶是指當時甲○○到的時
    間。我不認識乙○○，不知道他有無到。我不知道甲○○是否有在外逗留。沒有
    看到開會情形。我沒有辦法確定甲○○何時到，但只知道他（指甲○○）比別人
    晚了幾分鐘到，他一到別人就說要結帳。是一樣的，當時跑出來發票的時間是九
    點零七分。在檢查Ｙ2K的時候有發現我們電腦有慢了一些，但今日早上我有問櫃
    台，櫃台有告訴我電腦的時間是正確等語。可知被告公司係於當日九時整準時開
    會，原告甲○○確實遲到數分鐘始到達上開會議現場，並於入會場時，在很短之
    時間內，即有被告公司之人員出場向張美娟表示會議結束欲結帳，並於當日九時
    七分辦妥結帳手續。從而，雖被告所稱其係在當日九時十分結束會議一節，並不
    實在，惟依上開證人之證詞，亦僅得證明被告公司召開上開會議之時程極短，原
    告甲○○到達會場時，會議亦同時結束，並無法證明被告有何阻擾原告進入會場
    及在會議「進行中」故意不加計原告甲○○股份之情事，證人張美娟亦無法證明
    原告乙○○確有到達會場之情事。原告既未能另行舉證證明於伊到場時，系爭股
    東會確實仍在進行中，尚未結束，則被告未加計原告之股份數，即無從認為有何
    違法之情事。
        原告雖主張系爭股東會預計討論三項議案，衡情不可能於短短數分鐘內結束
    ，被告顯係謊稱散會，刻意使原告無法參與表決云云，惟查當日參與系爭股東會
    表決之股東（含親自出席及代理出席）僅五人，且均為股東羅森、賴美麗及其子
    三項議案，其中第一案係照章程修正條文對照表通過修正章程，第三案係通過發
    給股東賴美麗過去十五年酬勞九百萬元，以出席股東均為家人，對議案已有共識
    之狀況，表決程序衡情需時不久。至於第二案董監事改選部分，因當日出席股東
    投票結果，監事部分均圈選羅裕民一人，董事部分均圈選賴美麗、羅森、羅曼菱
    、丙○○四人，並無圈選他人者，此亦有選票在卷可稽，是以選舉結果一望即知
    ，亦不須費時甚久計算票數，以此客觀情事觀之，尚難認為被告無從於上午九時
    七分前完成表決程序結束會議，原告既未能另行舉證證明當日股東會之決議方法
    確有違法，僅以開會時間甚短一節，推認被告必係謊稱散會，尚屬無據。
        綜上，九十年九月二十四日當日既有被告公司已發行股數三分之二之股東出
    席開會，此有議事錄在卷可稽，自應認該次會議程序為合法，原告既不能證明其
    於會議結束前即已到場，則其以被告未加計原告之表決權數為由，主張系爭股東
    會決議或其決議方法違法，應予撤銷，尚屬無據。
（二）決議第二案部分：
        原告主張系爭股東會決議第二案係解任原董監事並改選新任董監事，應有公
    司法第一百七十八條之適用，且須符合公司法第二百七十七條第二項之規定。然
    股東賴美麗、羅森、丙○○、羅曼菱、羅裕民等人欲解任原告之董監職務，改選
    自己人為董監事，均有利害關係且有害公司利益之虞，不得參與表決，扣除其表
    決權數後，即未達出席表決權數過半數之同意，其決議方法違法等語，經查：依
    公司法第一百七十八條之規定不得加入或代理表決者，僅以股東就會議之事項有
    自身利害關係致有害於公司之利益之虞者為限，此觀該條之規定自明。就原董監
    事之解任案，被解任之原董監事具有自身利害關係，毋庸贅言，而原董監事經解
    任後，其餘股東即有自行當選董監或另選自己屬意之人選擔任董監事之可能，此
    於任何公司皆然，若僅以此認為其餘股東對解任案有自身利害關係，有害公司利
    益之虞，將形成所有股東均不得加入表決之狀況，其不合理至為灼然。是以縱原
    告以外其餘股東欲解任原告另選他人擔任董監，且原告對新任董監於公司經營之
    作為不予苟同，亦不能逕行推認其餘股東就解任案係具有自身利害關係而有害公
    司利益之虞。另就董監事之改選部分，其性質上係屬選任新任董監事無疑，公司
    法第一百九十八條第二項、第二百二十七條既已明訂第一百七十八條之規定於董
    監事之選舉不適用之，則董監事之改選自亦無公司法第一百七十八條利益迴避之
    適用。從而，原告主張解任原董監事、改選新任董監事之決議應有公司法第一百
    七十八條之適用云云，要無可採。
        系爭股東會決議第二案既無利益迴避之問題，則被告將股東賴美麗、羅森、
    羅玉傑、羅曼菱、羅裕民等人之表決權數列入計算，做成由羅裕民當選監事，賴
    美麗、羅森、羅玉傑、羅曼菱當選董事之決議，其決議方法即無違法之情況，原
    告主張其決議或決議方法違法，應予撤銷云云，即屬無據。
（三）決議第三案部分：
        原告主張系爭股東會決議第三案決議給予股東賴美麗特別酬勞，實係讓與公
    司主要部分之營業資產，應有公司法第一百八十五條第一項第二款之適用，且股
    東賴美麗有自身利害關係應迴避，扣除其表決權數後，剩餘表決權數不足出席股
    份總數之百分之五十，被告就此部分之決議方法仍屬違法，依公司法第一百八十
    九條規定，系爭股東會之決議全部應予撤銷云云，經查：依公司法第一百八十五
    條第一項第二款需經股東會特別決議通過者，係讓與全部或主要部分之營業或財
    產之決議。系爭決議第三案之內容係發給前任董事長賴美麗過去十五年之酬勞九
    百萬元，分三年支付，此決議內容僅係使公司須支付一定之費用，且款項之來源
    ，決議內容並未限制，公司因此決議所需負擔之義務，與因交易行為而負擔款項
    支付義務之情況將近，而與決議將公司現有之營業或賴以營業之特定財產為讓與
    之情況有間。至於原告主張特別酬勞之金額達九百萬元，遠超過被告公司之銀行
    存款數額，被告勢須變賣公司主要收入來元之房屋支應一節，因查特別酬勞支付
    之期間達三年，而被告公司於此三年期間亦未必不能以營業、增資或其他方式增
    加其財產，況被告公司縱銀行存款不足，是否僅能以變賣房屋之方式加以支付，
    不能以融資或其他方式取得款項，亦屬未定，是以原告僅以特別報酬數額甚高，
    即推認將造成被告公司所營事業無法成就，亦屬無據。綜上，系爭決議第三案與
    公司法第一百八十五條第一項第二款之要件不符，無須以特別決議行之，僅需普
    通決議即可，合先敘明。
        又就此議案股東賴美麗確有自身利害關係，應予迴避，不得參與表決。被告
    抗辯股東賴美麗於此案中並未參與表決，其餘股東一致舉手通過，是以議事錄中
    第一案係全體出席股東通過，第三案僅載為出席股東表決權過半數通過等語，核
    與議事錄之記載相符，再者，原告亦主張當日出席之股東均為股東羅森、賴美麗
    夫妻及其子女家人，衡情出席股東確無反對此議案之可能，除因股東賴美麗自身
    未參與表決外，此議案當無不能由出席股東全體同意通過之理，原告既未另行舉
    證證明股東賴美麗並未依法迴避仍參與表決，應認被告主張股東賴美麗業已迴避
    ，其餘股東一致通過一節為可採。
        系爭股東會決議第三案並非公司法第一百八十五條第一項第二款所定應以特
    別決議通過之事項，已如前述，則僅需被告公司已發行股份總數過半數出席，出
    席股份總數過半數同意，即可通過。次按，股東會之決議，對無表決權股東之股
    份數，不算入已發行股份之總數。股東會之決議，對依第一百七十八條規定不得
    行使表決權之股份數，不算入已出席股東之表決權數，公司法第一百八十條訂有
    明文。股東賴美麗既應迴避，依前開規定，就此議案股東賴美麗之股份數，不算
    入已發行之股份總數及已出席股東之表決權數，是以於系爭股東會決議第三案之
    表決中，應以扣除股東賴美麗持股後之股份數計算被告公司已發行股份總數，股
    東賴美麗之持股亦不得計入表決權數。查被告公司於系爭股東會召開時，已發行
    股份總數為一百五十萬股，其中股東賴美麗、羅森持股各二十六萬股、原告甲○
    ○持股三十萬股、原告乙○○持股二十萬股，股東丙○○持股二十萬股、羅曼菱
    十萬股、羅裕民十八萬股，此有公司變更登記事項卡在卷可稽。依前開說明，於
    第三案之表決中，被告公司已發行股份總數應以一百二十四萬股計算（0000000-
    000000= 0000000），當日出席之股份總數應以七十四萬股計（即當日實際出席
    之股份數扣除股東賴美麗之持股數，0000000- 000000= 740000），故出席股份
    總數已達已發行股份總數二分之一以上，表決結果既係除股東賴美麗之持股外，
    其餘股東一致通過，顯已達出席股份總數過半數之同意，業已符合做成普通決議
    所需之程序。原告既未能另行舉證證明系爭決議第三案之決議方法尚有何違法之
    情事，空言主張系爭決議第三案決議或其決議方法違法，應予撤銷，要屬無據。
四、綜上所述，原告主張九十年九月二十四日被告公司第一次股東臨時會議所做成如
    附件所示之決議，其決議或其方法違反公司法第一百七十四條、第一百七十八條
    、第一百八十五條，依公司法第一百八十九條請求撤銷，為無理由，應予駁回。
五、因本案事證已臻明確，兩造其餘主張陳述及所提之證據，均毋庸再予審酌，附此
    敘明。
六、據上論結：原告之訴為無理由，並依民事訴訟法第七十八條、第八十五條第一項
    ，判決如主文。
中　　　華　　　民　　　國　　九十三　　年　　　三　　　月　　　十五　　日
                                    民事第六庭  法  官    陳怡雯
正本係照原本作成
如對本判決上訴，須於判決送達後廿日內向本院提出上訴狀
中　　　華　　　民　　　國　　九十三　　年　　　三　　　月　　　十八　　日
                                                書記官    謝梅琴
